【裁判字號】    97,訴,2059
【裁判日期】    970731
【裁判案由】    違反毒品危害防制條例
【裁判全文】
臺灣彰化地方法院刑事判決              97年度訴字第2059號
公  訴  人  臺灣彰化地方法院檢察署檢察官
被      告  甲○○
                    （另案羈押於臺灣彰化看守所）
上列被告因違反毒品危害防制條例案件，經檢察官提起公訴（97
年度毒偵字第2539號），本院依簡式審判程序判決如下：
    主   文
甲○○施用第一級毒品，累犯，處有期徒刑拾月。
    事   實
一、甲○○曾於民國95年間，因施用第一、二級毒品案件，經本
    院以95年度訴字第1609號、95年度易字第1133號刑事判決分
    別判處有期徒刑7月、5月確定，嗣經本院以96年度聲減字第
    500號裁定各減為有期徒刑3月又15日、2月又15日，並定應
    執行刑為有期徒刑5月又15日確定，於96年7月16日因減刑縮
    刑期滿執行完畢。另其前於91年間，因施用毒品案件，經本
    院以92年度毒聲字第260號裁定送勒戒處所觀察、勒戒後，
    認無繼續施用毒品之傾向，於92年3月18日執行完畢釋放，
    並由臺灣彰化地方法院檢察署檢察官以91年度毒偵字第2266
    號為不起訴處分確定；復於92年間，因施用毒品案件，經本
    院以92年度毒聲字第2029號裁定送勒戒處所觀察、勒戒後，
    認有繼續施用毒品之傾向，再經本院以92年度毒聲字第2290
    號裁定令入戒治處所施以強制戒治，並自92年12月8日起，
    入臺灣雲林戒治所施以強制戒治，嗣因法律修正施行，毋庸
    繼續執行強制戒治而於93年1月9日釋放，視為強制戒治執行
    完畢。詎仍不知悔改，於前揭強制戒治執行完畢釋放後5年
    內，復基於施用第一級毒品海洛因之犯意，於97年4月29日
    15、16時許，在其位於彰化縣永靖鄉○○村○○路332巷34
    號住處，以針筒注射之方式，施用第一級毒品海洛因1次。
    嗣為警於97年5月1日13時30分許，在彰化縣埔心鄉○○路盤
    查查獲，且經警採集其尿液送驗，結果呈嗎啡陽性反應，而
    悉上情。
二、案經彰化縣警察局田中分局報告臺灣彰化地方法院檢察署檢
    察官偵查起訴。
    理  由
一、本案被告甲○○所犯係死刑、無期徒刑、最輕本刑為3年以
    上有期徒刑以外之罪，其於準備程序就前揭被訴事實為有罪
    之陳述，經受命法官告知簡式審判程序之旨，並聽取其與公
    訴人之意見後，本院認無不得或不宜改依簡式審判程序進行
    之處，爰依刑事訴訟法第273條之1第1項、第284條之1，裁
    定本案由受命法官獨任進行簡式審判程序，合先敘明。
二、訊據被告甲○○對於上開事實坦承不諱，且其於97年5月1日
    為警採集之尿液，經送驗結果，確呈嗎啡陽性反應，有彰化
    縣警察局田中分局委託代驗尿液代號與真實姓名對照認領單
    及詮昕科技股份有限公司出具之濫用藥物尿液檢驗報告各1
    紙在卷可稽，足徵被告之任意性自白與事實相符，堪予採信
    。又被告前於91年間，因施用毒品案件，經本院以92年度毒
    聲字第260號裁定送勒戒處所觀察、勒戒後，認無繼續施用
    毒品之傾向，於92年3月18日執行完畢釋放，並由臺灣彰化
    地方法院檢察署檢察官以91年度毒偵字第2266號為不起訴處
    分確定；復於92年間，因施用毒品案件，經本院以92年度毒
    聲字第2029號裁定送勒戒處所觀察、勒戒後，認有繼續施用
    毒品之傾向，再經本院以92年度毒聲字第2290號裁定令入戒
    治處所施以強制戒治，並自92年12月8日起，入臺灣雲林戒
    治所施以強制戒治，嗣因法律修正施行，毋庸繼續執行強制
    戒治而於93年1月9日釋放，視為強制戒治執行完畢（最高法
    院95年度臺非字第230號、第174號判決參照）等情，有臺灣
    高等法院被告前案紀錄表、臺灣彰化地方法院檢察署刑案資
    料查註紀錄表各1份在卷可參，本案事證明確，被告於強制
    戒治執行完畢釋放後，5年內再犯本件施用第一級毒品之犯
    行，洵堪認定，應予依法論科。
三、查海洛因係毒品危害防制條例第2條第2項第1款所稱之第一
    級毒品，依法不得持有、施用。故核被告甲○○所為，係犯
    毒品危害防制條例第10條第1項之施用第一級毒品罪。被告
    為施用毒品海洛因而持有之低度行為，為其施用之高度行為
    所吸收，不另論罪。被告有如事實欄所述前科及執行紀錄，
    有臺灣彰化地方法院檢察署刑案資料查註紀錄表、臺灣高等
    法院被告前案紀錄表各1份在卷可考，其於5年以內故意再犯
    本件有期徒刑以上之罪，為累犯，應依刑法第47條第1項之
    規定加重其刑。爰審酌被告經觀察、勒戒及強制戒治與刑之
    執行後，猶未能深切體認毒品危害己身之鉅，及早謀求脫離
    毒害之道，反而於出監後伺機再犯，未見有何收斂、警惕之
    意，無視於毒品對於自身健康之戕害及國家對於杜絕毒品犯
    罪之禁令，自有使其接受相當時期監禁以敦化性情之必要，
    惟念及被告尚能坦承犯行，且施用毒品固戕害個人健康至深
    ，然就他人權益之侵害仍屬有限，及其犯罪動機、目的、手
    段、智識程度等一切情狀，量處如主文所示之刑，以示懲儆
    。
據上論斷，應依刑事訴訟法第273條之1第1項、第299條第1項前
段，毒品危害防制條例第10條第1項，刑法第11條前段、第47條
第1項，判決如主文。
本案經檢察官莊佳瑋到庭執行職務。
中    華    民    國    97    年    7     月    31    日
                  刑事第二庭          法  官  尚安雅
以上正本證明與原本無異。
如不服本判決，應於判決送達後10日內，向本院提出上訴書狀，
上訴書狀應「敘述具體上訴理由」，並按他造當事人之人數附繕
本。「切勿逕送上級法院」。
中    華    民    國    97    年    8     月    1     日
                                      書記官  陳文俊
附錄本案論罪科刑法條全文：
毒品危害防制條例第10條
施用第一級毒品者，處 6 月以上 5 年以下有期徒刑。
施用第二級毒品者，處 3 年以下有期徒刑。


司法院資訊處製作；財團法人民間司法改革基金會備份。
